# 请教陈老师：借款利息资本化相关问题

提问人：流流卡卡瓦瓦 114119 时间：2023-01-28 20:32:01
某公司本年扩建生产基地，资金来源主要为扩建项目银行专门借款 20 亿元，此生产基地扩建项目约30%投资于房产基建，70%投资于生产设备，以下两个问题请教陈老师：
1 ）公司没有区分至项目，且设备的资本化时间比较短，此专门借款购买设备的利息是否可以资本化？
2 ）若将 20 亿元的借款利息在基建与各设备中分摊，分摊的资产数量较为巨大，是否可以将生产设备分成若干生产线，然后将借款利息在若干个生产线中分摊，在生产线整体投入使用的时候停止该生产线的资本化，并不以单个设备完工时间作为终止资本化时点？

回答人：chenyiwei
1 、建议根据专门借款资金的实际使用情况，或者依据整体项目投资中厂房和设备投资的比例，对专门借款资金分解为对应于厂房和对应于设备两部分，分别测算资本化金额。
2 、根据《企业会计准则第 17 号——借款费用》第十四条规定：
购建或者生产的符合资本化条件的资产的各部分分别完工，且每部分在其他部分继续建造过程中可供使用或者可对外销售，且为使该部分资产达到预定可使用或可销售状态所必要的购建或者生产活动实质上已经完成的，应当停止与该部分资产相关的借款费用的资本化。
购建或者生产的资产的各部分分别完工，但必须等到整体完工后才可使用或者可对外销售的，应当在该资产整体完工时停止借款费用的资本化。
可根据同一条生产线内各项设备之间的关系，对照上述规定，考虑能否以生产线为单位确定资本化的结束时点。

提问人：流流卡卡瓦瓦 114119 时间：2023-01-30 21:00:25
陈老师，还有一个问题向您请教，您在另一帖子中说：
“根据借款费用准则规定，“企业发生的借款费用，可直接归属于符合资本化条件的资产的购建或者生产的，应当予以资本化，计入相关资产成本；其他借款费用，应当在发生时根据其发生额确认为费用，计入当期损益。符合资本化条件的资产，是指需要经过相当长时间的购建或者生产活动才能达到预定可使用或者可销售状态的固定资产、投资性房地产和存货等资产。
”该准则应用指南规定：“其中”相当长时间”，是指为资产的购建或者生产所必需的时间，通常为 1 年以上（含 1 年）”
因此，通常情况下，建设期短于一年的项目，不适用借款费用资本化的相关规定。”
对于设备采购来说，这个构建所必须的时间是指设备到厂安装调试所需要的时间要在 1 年以上，还是指的是设备从付预付款开始，加上运输、到厂安装等时间合计在 1 年一年呢？

回答人：chenyiwei
一般是到厂安装调试的时间。此前本企业尚未取得对设备的控制权。